# 限制性股票未实现性收益是否可作为经营亏损的可抵扣亏损的应纳税额

提问人：Xibei82 时间：2017-03-06 16:36:30
大家好，咨询一下陈版，一家上市公司母公司持有江苏银行股份，母公司连续 5 年亏损，经营资质有股权投资项目，目前持有的江苏银行上市，并获得获取相应的公允价值，作为可供出售核算，对应公允价值变动扣税净额列示为其它综合收益，因本年度江苏银行上市，公司确认一笔巨额负数所得税费用，和递延所得税资产，因股票尚在限售期（ 12 个月），母公司已无实体业务（资金公司），亏损（未分配利润）未历年经营活动导致的亏损，试问陈版主，江苏银行 2016 年 8 月份上市至今年 8 月解禁，公司可以抛售产生的投资收益是否可以作为经营活动应纳税额计算可抵扣亏损的递延所得税资产，第二，该部分所得是费用是算非经常性损益？
该贴已经同步到 Xibei82的微博

回答人：chenyiwei
1 、可以。 2 、因偶发原因获得未来可弥补亏损，由此导致确认与可弥补亏损相关的递延所得税资产的损益影响，应作为非经常性损益。

提问人：Xibei82 时间：2017-03-06 19:23:40
谢谢陈版主，关于回复 2 有出处或者规定吗，我都查不到

回答人：chenyiwei
看非经常性损益解释性公告中提到的定义和特征。